【裁判字號】    90,自,174
【裁判日期】    901212
【裁判案由】    恐嚇等
【裁判全文】
臺灣士林地方法院刑事判決                            九十年度自字第一七四號
    自  訴  人  戊○○
    被      告  丁○○
                乙○○
右列被告因恐嚇案件，經自訴人提起自訴，本院判決如左：
    主  文
丁○○、乙○○均無罪。
    理  由
一、自訴意旨略以：緣自訴人於民國（下同）九十年二月六日晚上約九時許，在所居
    住之台北市○○區○○街五十九巷七十八弄一號中興新村國宅社區管理委員會辦
    公室內，與被告丁○○發生口角與肢體推拉衝突，事後經當地管轄警察局蘭州街
    派出所員警前來依法處理。詎被告丁○○事發後，心有不甘，竟於同年月七日凌
    晨一時許，夥同其子即被告乙○○，透過自訴人所居住社區管理委員會總幹事甲
    ○○打電話至自訴人家中，要求自訴人下樓當面解決之前與被告丁○○所發生之
    是非，當時自訴人接獲該電話後，立即向管轄警察局報備，並下樓與被告等見面
    ，不料被告丁○○及乙○○夥同一名男性友人欲上前毆打自訴人，幸經社區住戶
    丙○○居中勸架，且經管區警員趕來制止，但被告二人仍不服警員處理，當著眾
    人面前口出惡言辱罵自訴人，並恐嚇：「要用黑道力量砍殺自訴人」等語，因認
    被告丁○○、乙○○共同涉有刑法第三百零五條之恐嚇危害安全罪嫌云云。
二、按犯罪事實應依證據認定之，無證據不得推定其犯罪事實。又不能證明被告犯罪
    者，應諭知無罪之判決，刑事訴訟法第一百五十四條、第三百零一條第一項分別
    定有明文。又事實之認定，應憑證據，如未能發現相當證據，或證據不足以證明
    ，自不能以推測或擬制之方法，以為裁判基礎；且認定不利於被告之事實，須依
    積極證據，苟積極證據不足為不利於被告事實之認定時，即應為有利於被告之認
    定，更不必有何有利之證據（最高法院四十年台上字第八六號、三十年上字第八
    一六號判例參照）。另按認定犯罪事實，所憑之證據，雖不以直接證據為限，間
    接證據亦包括在內，然無論直接或間接證據，其為訴訟上之證明，須於通常一般
    之人均不致於有所懷疑，而得確信其為真實之程度者，始得據之為有罪之認定，
    倘其證明尚未達到此一程度，而有合理性懷疑之存在時，即無從為有罪之認定，
    此亦有最高法院七十六年台上字第四九八六號判例可資參照。復按自訴人之自訴
    ，本以使被告受刑事訴追為目的，故其陳述是否與事實相符，自應調查其他證據
    ，以資審認，苟其所為攻擊之詞，尚有瑕疵，則在此瑕疵未予究明以前，即不能
    遽採為斷罪之基礎；且自訴人於自訴案件中等同於公訴案件檢察官之地位，其就
    所自訴之犯罪事實，負有舉證之責任。
三、訊據被告丁○○、乙○○均堅決否認涉有上開恐嚇犯行，辯稱渠等未以「要用黑
    道力量砍殺你」恐嚇自訴人等語。經查，自訴人於本院初訊時即明白指稱：當時
    並沒有聽到丁○○有辱罵伊或講什麼恐嚇的話等情（見本院九十年九月二十日訊
    問筆錄），又證人即前揭中興新村國宅社區管理委員會前總幹事甲○○到庭證稱
    ：「（後來在翌日凌晨一點多被告是否有透過你打電話到自訴人家裡要他下樓來
    解決之前生之衝突？）有。（他們見面後，有發生什麼事嗎？）有通知管區警員
    來，他們雙方隔著員警互相叫罵。（叫罵內容為何？）三字經，被告他們有講說
    你出門會被車撞死。（你當時有無聽到被告乙○○對自訴人恐嚇要用黑道力量殺
    他？）這句我沒聽到。」等語（見本院九十年十月十五日訊問筆錄）；且證人即
    前來處理之台北市政府警察局大同分局蘭州街派出所員警林建宏亦到庭結證稱：
    「（二月七日在上址你去處理民眾糾紛嗎？）二月六日黃美忠通知我，我去支援
    的。二月七日凌晨我不太記得了，我只記得雙方很吵，我將他們隔離開來，我只
    記得被告丁○○當時有親人要去地下室，我將他們擋在門口，不讓他們下去吵架
    ，後來他們就離開了。（當時有無看到乙○○在場？）我不太記得，我只記得有
    兩位年輕人。（你有無聽到那兩位年輕人說要用黑道的力量將自訴人殺掉？）我
    沒有聽到。」等情（見本院九十年十月二十九日訊問筆錄）。衡情證人林建宏身
    為警務人員，深知刑法偽證罪之刑罰甚重，且彼二位證人與被告丁○○、乙○○
    俱無近親等特殊關係，應無甘冒偽證之重責而故意曲詞袒護被告之必要，是渠等
    所為證言尚堪採信。苟無其他積極證據足資證明被告二人涉有前揭恐嚇犯行，尚
    難僅憑自訴人之片面指訴，即以推測或擬制之方法，認定被告二人涉有恐嚇罪行
    。自訴人所舉證據既不足以證明被告丁○○、乙○○犯罪，即應均為無罪之諭知
    以昭平允。
據上論斷，應依刑事訴訟法第三百四十三條、第三百零一條第一項，判決如主文。
中      華      民      國    九十    年      十二    月      十二      日
                                  臺灣士林地方法院刑事第三庭
                                      法  官  李  育  仁
如不服本判決，應於判決送達後十日內，向本院提出上訴狀。


司法院資訊處製作；財團法人民間司法改革基金會備份。
